【裁判字號】    98,訴,1132
【裁判日期】    981015
【裁判案由】    違反槍砲彈藥刀械管制條例
【裁判全文】
臺灣高雄地方法院刑事判決              98年度訴字第1132號
公  訴  人  臺灣高雄地方法院檢察署檢察官
被      告  甲○○
指定辯護人  本院公設辯護人乙○○
上列被告因違反槍砲彈藥刀械管制條例案件，經檢察官提起公訴
（98年度偵字第10508號），本院判決如下：
    主  文
甲○○未經許可，持有可發射子彈具殺傷力之改造手槍，處有期
徒刑參年陸月，併科罰金新臺幣伍萬元，罰金如易服勞役，以新
臺幣壹仟元折算壹日。扣案之仿BERETTA 廠92FS型半自動改造手
槍壹支（含彈匣壹個，槍枝管制編號0000000000號），沒收之。
    事  實
一、甲○○於民國97年10月間某日，在其高雄縣路竹鄉○○村○
    ○路26號住處，經真實姓名年籍不詳、綽號「阿龍」之成年
    友人表示亟需金錢，願以新臺幣（下同）20,000元之價格，
    出賣所持具有殺傷力之仿BERETTA 廠92FS型半自動改造手槍
    （含彈匣1 個，槍枝管制編號：0000000000號）等語，甲○
    ○一時好奇，明知上開具有殺傷力之改造手槍，係槍砲彈藥
    刀械管制條例所定之管制物品，未經許可不得持有，竟基於
    持有上開改造手槍之犯意，以20,000元之價格向綽號「阿龍
    」之友人購得上開改造手槍而持有之，供己把玩。嗣於98年
    4 月1 日上午8 時許，為警持搜索票搜索上址住處，當場扣
    得改造手槍（含彈匣1 個）1支。
二、案經高雄縣政府警察局湖內分局（下稱湖內分局）報告臺灣
    高雄地方法院檢察署檢察官偵查起訴。
    理  由
一、證據能力之認定：
    按被告以外之人於審判外之言詞或書面陳述，除法律有規定
    者外，不得作為證據，惟經當事人於審判程序同意作為證據
    ，法院審酌該言詞陳述或書面陳述作成時之情況，認為適當
    者，亦得為證據；當事人於法院調查證據時，知有刑事訴訟
    法第159 條第1 項不得為證據之情形，而未於言詞辯論終結
    前聲明異議者，視為有前項之同意，同法第159 條第1 項及
    第159 條之5 分別定有明文。查本判決所引用據以認定被告
    甲○○犯罪事實存否之各項證據，經本院於準備程序中詢問
    當事人使其就證據能力之有無表示意見，均明示同意具有證
    據能力（見本院審訴卷第3 頁）。嗣於審判期日，本院復依
    各該證據不同之性質，分以提示或告以要旨等法定調查方法
    逐一調查，並使當事人表示意見（本院訴卷第16頁至18頁）
    ，且亦查無法定證據取得禁止或證據使用禁止之情形，故認
    所引用各項證據資料，均具證據能力而得做為證據。
二、實體部分：
    (一)上開犯罪事實，業據被告甲○○於警詢、偵訊及本院審理
      時坦承不諱，並有本院搜索票1 紙、湖內分局搜索扣押筆
      錄暨扣押物品目錄表各1 份、蒐證照片8 張及高雄縣政府
      警察局槍枝初步檢視報告表1 份在卷可佐，此外復有手槍
      1 支扣案可資佐憑。又扣案之手槍（槍枝管制編號：0000
      000000號）經送內政部警政署刑事警察局以「檢視法」及
      「性能檢驗法」鑑定後，認係改造手槍，由仿BERETTA 廠
      92FS型半自動手槍製造之槍枝，換裝土造金屬槍管而成，
      可供擊發適用子彈使用，槍枝欠缺抓子鉤，惟該抓子鉤主
      要功能係將已擊發後之彈殼抓取抽離槍管彈室，並搭配退
      子鋌使用，將彈殼拋出槍枝外，非擊發子彈之必要零件，
      不影響槍枝擊發子彈之功能，故認該改造手槍具殺傷力，
      有該局98年5 月22日刑鑑字第0980052321號鑑驗書及98年
      8 月12日刑鑑字第0980105194號函在卷可參（見偵卷第11
      頁、本院訴卷第22頁），堪認扣案之手槍為具有殺傷力之
      改造手槍，被告前開自白與事實相符，足可採信。本件事
      證已臻明確，被告未經許可，持有具殺傷力之改造槍枝犯
      行堪以認定，自應依法論科。
    (二)核被告所為，係違反槍砲彈藥刀械管制條例第8 條第4 項
      之未經許可持有具殺傷力之改造手槍罪。又按犯槍砲彈藥
      刀械管制條例之罪，於偵查或審判中自白，並供述全部槍
      砲、彈藥、刀械之來源及去向，因而查獲或因而防止重大
      危害治安事件之發生者，減輕或免除其刑，同條例第18條
      第4 項定有明文。查本件被告雖供述槍枝來源係購自綽號
      「阿龍」之友人，然其無法供明綽號「阿龍」男子之真實
      姓名年籍及所在行蹤，憑供檢警查獲或防止重大危害治安
      事件之發生，核與上開條文所示減輕或免除其刑之要件即
      有不符，自難據以減輕或免除其刑，併予指明。爰審酌被
      告非法持有具殺傷力之改造手槍，對他人之身體、生命及
      社會秩序所生潛在危害甚鉅，惟念其犯後坦承犯行，尚有
      悔意，且其非法持有該槍枝半年，期間非長，復未持以加
      害他人等犯罪之目的、情節、手段等一切情狀，量處如主
      文所示之刑，並考量其學歷、從事工作及家庭經濟狀況等
      情，諭知罰金如易服勞役之折算標準，以示懲儆。扣案之
      改造手槍1 支（含彈匣1 個，槍枝管制編號：0000000000
      號）具有殺傷力，已如前述，係屬違禁物，應依刑法第38
      條第1 項第1 款之規定，不問屬於被告所有與否，予以宣
      告沒收。至扣案之子彈2 顆，經送鑑定因無法擊發認不具
      殺傷力，有前開鑑驗書附卷可稽，故不予宣告沒收，附此
      敘明。
據上論斷，應依刑事訴訟法第299 條第1 項前段，槍砲彈藥刀械
管制條例第8 條第4 項，刑法第11條前段、第42條第3 項前段、
第38條第1項第1款，判決如主文。
本案經檢察官王兆琳到庭執行職務。
中    華    民    國    98    年    10    月    15    日
                  刑事第十三庭  審判長法  官  黃蕙芳
                                      法  官  王參和
                                      法  官  許仁豪
以上正本證明與原本無異。
如不服本判決應於收受送達後10日內向本院提出上訴書狀，並應
敘述具體理由；如未敘述上訴理由者，應於上訴期間屆滿後20日
內向本院補提理由書（均須按他造當事人之人數附繕本）「切勿
逕送上級法院」。
中    華    民    國    98    年    10    月    15    日
                                      書記官  王翌翔


司法院資訊處製作；財團法人民間司法改革基金會備份。
